# 额外购买选择权

提问人：大呆呆 时间：2020-08-01 17:49:20
请教陈版及各位老师：如准则指南P98例 55 所述，有以下问题：
1 、如果两年实际续约率均为95%，超过估计交易价格部分是直接确认收入吗？
2 、如果两年的实际续约率均为80%，按照实际收款确认收入吗？

回答人：chenyiwei
这两种情况均是作为会计估计变更处理，在估计变更时点上重新测算例子中的收入、成本分摊结果，据此调整前期已确认的收入和合同负债余额。不是简单地按照实际收款确认收入。

提问人：auditorzjf 时间：2020-11-13 15:01:00
陈版，您好。
在某些情况下，可能会有如下特殊交易安排：在特定期间内，累计购买若干个商品，即可在满足条件时免费兑换某奖品。额外购买选择权构成重大权利，需要确认为一项单独的履约义务。
假设某商场在促销中约定，A商品原价 100 元，在一年内顾客按照原价累计购买 3 个A商品，则额外获赠 1 个A商品。
那么在这种情况下，在销售第一个商品，第二个商品，第三个商品时，企业分别应该如何考虑“免费赠送 1 个商品”重大权利的公允价值呢？

回答人：chenyiwei
由于“在一年内顾客按照原价累计购买 3 个A商品，则额外获赠 1 个A商品”，即该选择权仅对一年内已累计购买 3 个A商品的顾客有效，故理论上，应首先合理估计一年内累计购买A商品可达到 3 个的顾客数量和购买量占比，将其作为估计该项额外购买选择权单独售价的主要考虑因素。每出售一个A商品，即将名义销售价格中分出一部分作为合同负债（在销售第一个商品，第二个商品，第三个商品时，应转出到合同负债的金额相同），到最后送出赠品时按累计的合同负债作为应确认的销售收入。